臺灣高等法院刑事判決
111年度交上訴字第29號
上  訴  人  
即  被  告  曾信堯




上列上訴人因公共危險案件，不服臺灣新北地方法院110年度審
交訴字第89號，中華民國110年11月8日第一審判決（起訴案號：
臺灣新北地方檢察署110年度偵字第18623號），提起上訴，本院
判決如下：
    主  文
上訴駁回。
    事實及理由
一、本院審理範圍：
　㈠按「上訴得對於判決之一部為之」、「對於判決之一部上訴
    者，其有關係之部分，視為亦已上訴。但有關係之部分為無
    罪、免訴或不受理者，不在此限」、「上訴得明示僅就判決
    之刑、沒收或保安處分一部為之」，民國110年6月16日修正
    公布，自同年月18日起施行之刑事訴訟法第348條第1項、第
    2項、第3項分別定有明文。
  ㈡本件檢察官起訴上訴人即被告甲○○（下稱被告）涉犯刑法第1
    85條第1項之妨害公眾往來安全罪嫌（繫屬原審法院日期為1
    10年6月29日），經原審審理後，認被告係犯刑法第185條第
    1項之妨害公眾往來安全罪而判處罪刑，被告不服原判決提
    起上訴，檢察官則未提起上訴，於111年2月8日繫屬本院，
    有原審法院111年2月7日新北院賢刑順110審交訴89字第0526
    7號函上之本院收文戳章可憑（見本院卷第3頁），是本案上
    訴之效力及其範圍，應依現行刑事訴訟法第348條規定判斷
    。又被告於本院111年5月12日審理時已陳明：我只針對原判
    決量刑部分上訴，對原判決認定的事實及所犯法條都沒意見
    等語（見本院卷第112頁），業已明示僅就判決之刑提起上
    訴，依刑事訴訟法第348條第3項規定及修法理由，本院審理
    範圍僅限於原判決所處之刑，不及於原判決所認定犯罪事實
    、所犯法條（罪名）等其他部分，故此部分之認定，均引用
    第一審判決書所記載之事實、證據及理由（如附件）。
二、被告上訴意旨略以：被告業就犯罪事實坦承不諱，原審未依
    刑法第59條規定酌減其刑，量刑過重，爰請求撤銷原判決，
    從輕量刑等語。經查：
  ㈠按刑法第59條之酌量減輕其刑，必須犯罪另有特殊之原因與
    環境等，在客觀上足以引起一般同情，認為即予宣告法定最
    低度刑期猶嫌過重者，始有其適用。至行為人犯罪之動機、
    目的、犯罪之手段、犯罪後所生之損害、犯罪後之態度、犯
    罪行為人之生活狀況、品行、智識程度等，僅屬得於法定刑
    內審酌量刑之事項，非酌量減輕之理由。查本案被告在公眾
    往來之交岔路口道路上以車輛甩尾、原地繞圈、佔據道路等
    方式行駛，已嚴重影響其他用路人及參與道路交通公眾之安
    全，並非犯罪本身存在特殊原因與環境，而有情輕法重之情
    形，本院認被告之行為，犯罪情狀並無可憫恕之情形，且在
    客觀上並不足以引起一般人同情，亦無宣告法定最低度刑仍
    嫌過重之情形，是本院認並無依刑法第59條規定減輕其刑之
    餘地。
  ㈡再按量刑之輕重，係屬事實審法院得依職權自由裁量之事項
    ，苟於量刑時，已依行為人之責任為基礎，並斟酌刑法第57
    條各款所列情狀，而未逾越法定範圍，又未濫用其職權，即
    不得遽指為違法（最高法院99年度台上字第189號判決意旨
    參照）。查原判決已審酌被告在公眾往來之交岔路口道路上
    以車輛甩尾、原地繞圈、佔據道路等方式行駛，同時影響2
    條道路之行人及車輛，危害公眾路權、用路安全，所為應予
    非難，惟念其犯後終能坦承犯罪，態度尚可，兼衡被告個人
    戶籍資料查詢結果註記國中畢業之教育程度、於警詢中自陳
    勉持之家庭經濟狀況、素行，暨其犯罪動機、目的、手段、
    所生危害等一切情狀，顯已斟酌刑法第57條各款事由，並基
    於刑罰目的性之考量、刑事政策之取向以及行為人刑罰感應
    力之衡量等因素而為刑之量定，未逾越法定刑度，亦無違背
    公平正義之精神，客觀上不生量刑明顯失出失入之裁量權濫
    用情形，核屬法院量刑職權之適法行使，難認有何不當而構
    成應撤銷之事由可言。
  ㈢綜上，被告執前詞指摘原審未適用刑法第59條酌減其刑及量
    刑過重而提起上訴，均難認有理由，應予駁回。
據上論斷，應依刑事訴訟法第373條、第368條，判決如主文。
本案經檢察官李冠輝提起公訴，檢察官曾文鐘到庭執行職務。
中　　華　　民　　國　　111 　年　　5 　　月　　26　　日
                  刑事第二十二庭審判長法  官  王美玲
                                      法  官  汪怡君
                                      法  官　葉韋廷
以上正本證明與原本無異。
如不服本判決，應於收受送達後20日內向本院提出上訴書狀，其
未敘述上訴之理由者並得於提起上訴後20日內向本院補提理由書
（均須按他造當事人之人數附繕本）「切勿逕送上級法院」。
                                      書記官　李逸翔
中　　華　　民　　國　　111 　年　　5 　　月　　26　　日
附錄：本案論罪科刑法條全文
中華民國刑法第185條
損壞或壅塞陸路、水路、橋樑或其他公眾往來之設備或以他法致
生往來之危險者，處5年以下有期徒刑、拘役或1萬5千元以下罰
金。
因而致人於死者，處無期徒刑或7年以上有期徒刑；致重傷者，
處3年以上10年以下有期徒刑。
第1項之未遂犯罰之。

附件：
臺灣新北地方法院刑事判決
                                   110年度審交訴字第89號
公　訴　人　臺灣新北地方檢察署檢察官
被　　　告　甲○○　男（民國00年00月00日生）
                    身分證統一編號：Z000000000號
                    住彰化縣○○鄉○○路○○巷00號
                    居新北市○○區○○街00巷00號4樓
                    （現於法務部○○○○○○○○）
上列被告因公共危險案件，經檢察官提起公訴（110年度偵字第1
8623號），被告於準備程序中就被訴事實為有罪之陳述，經本院
合議庭裁定改以簡式審判程序審理，判決如下：
    主  文
甲○○犯犯妨害公眾往來安全罪，處拘役參拾日，如易科罰金，
以新臺幣壹仟元折算壹日。
    事實及理由
一、甲○○未領有小型車普通駕駛執照，且明知在公眾往來之道路
    上，以車輛甩尾、原地繞圈、佔據道路等方式駕駛車輛，將
    危及其他駕駛人與用路者之安全，亦有因此造成車輛失控，
    波及其他人車發生死傷車禍之可能，而致生人車往來之危險
    。然竟基於妨害公眾往來安全之犯意，向不知情之張彥文借
    用車牌號碼000-0000號自用小客車，於民國110年2月18日4
    時5分許，沿新北市新莊區思源路慢車道往新北大道方向行
    駛，行經思源路與頭前路交岔路口時，竟於闖越紅燈後，踩
    住煞車並將油門踩到底，讓車輪原地空轉摩擦，致地面產生
    大量白煙，再跨越對向車道並向左後方做Ｓ型甩尾後，原地
    自轉2 圈打滑並飄移佔據道路，嗣甩尾回到原慢車道後繼續
    往新北大道方向行駛，嚴重影響其他用路人及參與道路交通
    公眾之安全，亦罔顧其他行駛車輛之安全，致生公眾往來之
    危險。經警事後調閱路口監視器畫面，而查獲上情。
二、證據：
  ㈠被告甲○○於本院準備程序及審理時之自白。
  ㈡證人張彥文於警詢時之陳述。
  ㈢車號查詢汽車車籍、證號查詢汽車駕駛人資料、2016年Infin
    iti Q50 2.0t 網路查詢資料。
  ㈣新北市政府警察局新莊分局頭前派出所照片及臺灣新北地方
    檢察署檢察官勘驗筆錄。
三、論罪科刑：
  ㈠按刑法第185條第1項妨害公眾往來安全罪，係採具體危險說
    ，祇須損壞、壅塞之行為，造成公眾往來危險之狀態為已足
    ，不以全部損壞、壅塞或發生實害為必要。又所謂「致生往
    來之危險」，乃指損壞、壅塞陸路等公眾往來之設備，或以
    他法所為結果，致使人、車不能或難予往來通行，如必欲通
    行，將使人、車可能發生危險，亦即在客觀上祇須此等行為
    ，有發生公眾往來危險狀態之存在，自屬妨害交通之安全，
    即成立本罪（最高法院101年度台上字第2375號判決參照）
    。而該條所規定之「他法」，係指除損壞、壅塞以外，其他
    凡足以妨害公眾往來通行之方法皆是。查被告駕駛車輛在供
    公眾往來通行之上開交岔路口，以闖越管制紅燈、S型甩尾
    、打滑並飄移等方式佔據路面，顯已足生其他車輛往來之公
    共危險無疑。是核被告所為，係犯刑法第185條第1項妨害公
    眾往來安全罪。
  ㈡被告前①因施用毒品案件，經本院以103年度簡字第1785號判
    決判處有期徒刑3月確定；②因妨害性自主等案件，經臺灣新
    竹地方法院以103年度侵訴字第22號判決判處有期徒刑3年3
    月（共2罪）、3年1月、3年1月，應執行有期徒刑3年4 月確
    定；③因妨害兵役案件，經本院以103年度簡字第2363號判決
    判處有期徒刑3月確定；④因傷害案件，經本院以104 年度審
    簡字第308號判決判處有期徒刑4月確定；⑤因偽造文書等案
    件，經本院以104年度簡字第579號判決判處有期徒刑3月確
    定；⑥因施用毒品案件，經本院以103年度簡字第6439號判決
    判處有期徒刑4月（共2罪），應執行有期徒刑7月確定；⑦因
    施用毒品案件，經臺灣臺北地方法院以103年度簡字第2738
    號判決判處有期徒刑4月確定；⑧因妨害自由案件，經本院以
    104年度訴字第18號判決判處有期徒刑3月確定；⑨因施用毒
    品案件，經本院以104年度簡字第259號判決判處有期徒刑5
    月確定；上揭①至⑤、⑧案件，經本院以105 年度聲字第5563
    號裁定應執行有期徒刑4年4月確定，另上揭⑥至⑦、⑨案件，
    經本院以104年度聲字第4175號裁定應執行有期徒刑1年2月
    確定。前揭案件接續執行，於109年1月23日縮短刑期執行完
    畢等情，有臺灣高等法院被告前案紀錄表在卷可佐，是被告
    受徒刑之執行完畢，5年以內故意再犯本案有期徒刑以上之
    罪，為累犯，依司法院釋字第775號解釋所示，為避免發生
    罪刑不相當之情形，法院就該個案依該解釋意旨，裁量是否
    加重最低本刑。考量被告上開構成累犯之犯罪紀錄，與本案
    所犯之罪名、犯罪手法均不相同，亦無關聯性，不足認被告
    對刑罰有反應力薄弱之情事，如適用刑法第47條累犯加重其
    刑之規定，尚與憲法罪刑相當原則、比例原則有違，故不依
    刑法第47條規定加重其刑。
  ㈢爰審酌被告在公眾往來之交岔路口道路上以車輛甩尾、原地
    繞圈、佔據道路等方式行駛，，同時影響2條道路之行人及
    車輛，危害公眾路權、用路安全，所為應予非難，惟念其犯
    後終能坦承犯罪，態度尚可，兼衡被告個人戶籍資料查詢結
    果註記國中畢業之教育程度、於警詢中自陳勉持之家庭經濟
    狀況、素行，暨其犯罪動機、目的、手段、所生危害等一切
    情狀，量處如主文所示之刑，並諭知易科罰金之折算標準。
據上論斷，應依刑事訴訟法第273條之1第1項、第299條第1項前
段，判決如主文。
本案經檢察官李冠輝偵查起訴，由檢察官宋有容到庭執行職務。
中    華    民    國   110    年    11    月    8     日
                  刑事第二十三庭  法  官  龔書安
上列正本證明與原本無異。
如不服本判決，應於判決送達後20日內敘明上訴理由，向本院提
出上訴狀（應附繕本），上訴於臺灣高等法院。其未敘述上訴理
由者，應於上訴期間屆滿後20日內向本院補提理由書「切勿逕送
上級法院」。
                                  書記官  石秉弘
中　　華　　民　　國　 110　　年　　11　　月　　8 　　日
附錄本案論罪科刑法條全文：
中華民國刑法第185條
損壞或壅塞陸路、水路、橋樑或其他公眾往來之設備或以他法致
生往來之危險者，處5年以下有期徒刑、拘役或1萬5千元以下罰
金。
因而致人於死者，處無期徒刑或7年以上有期徒刑；致重傷者，
處3年以上10年以下有期徒刑。
第1項之未遂犯罰之。